【裁判字號】    95,易,1465
【裁判日期】    950818
【裁判案由】    竊盜
【裁判全文】
臺灣板橋地方法院刑事判決              95年度易字第1465號
公  訴  人  臺灣板橋地方法院檢察署檢察官
被      告  甲○○
上列被告因竊盜案件，經檢察官提起公訴（95年度偵字第14601
號），被告於準備程序進行中就被訴事實為有罪之陳述，經告知
簡式審判程序之旨，並聽取當事人之意見後，本院裁定由受命法
官獨任進行簡式審判程序，並判決如下：
    主  文
甲○○於夜間侵入住宅竊盜，處有期徒刑陸月，如易科罰金，以
銀元參佰元折算壹日。
    事  實
一、甲○○意圖為自己不法所有，於民國95年6 月7 日19時許之
    夜間，侵入乙○○位於臺北縣板橋市○○街362 號8 樓住處
    之樓梯間，竊取乙○○所有愛迪達牌運動鞋3 雙、LA NEW牌
    皮鞋2 雙、皮製涼鞋3 雙等財物得手。嗣經乙○○調閱監視
    器錄影帶發現係甲○○，而於同日20時許，在台北縣板橋市
    ○○街362 號前當場查獲甲○○，並報警處理，始悉上情。
二、案經乙○○訴由臺北縣政府警察局板橋分局報請臺灣板橋地
    方法院檢察署檢察官偵查起訴。
    理  由
一、按除被告所犯為死刑、無期徒刑、最輕本刑為三年以上有期
    徒刑之罪或高等法院管轄第一審案件者外，於第一次審判期
    日前之準備程序進行中，被告先就被訴事實為有罪之陳述時
    ，審判長得告知被告簡式審判程序之旨，並聽取當事人、代
    理人、辯護人及輔佐人之意見後，裁定進行簡式審判程序，
    刑事訴訟法第273 條之1 第1 項定有明文。經核本件被告甲
    ○○所犯係死刑、無期徒刑、最輕本刑為三年以上有期徒刑
    以外之罪，其於準備程序中就被訴事實為有罪之陳述，經法
    官告知簡式審判程序之旨，並聽取公訴人、被告之意見後，
    本院爰依首揭規定，合議裁定由受命法官獨任進行簡式審判
    程序。
二、上揭事實，業據被告甲○○於偵審中均坦承不諱，核與告訴
    人乙○○指述之失竊情節相符，並有告訴人乙○○出具之贓
    物認領保管單1 紙、翻拍之監視錄影帶照片4 幀，及現場查
    獲照片8 紙可資佐證，足徵被告自白與事實相符。從而本件
    事證明確，被告犯行洵堪認定。
三、按94年2 月2 日修正公布，95年7 月1 日施行之刑法第2條
    第1 項：「行為後法律有變更者，適用行為時之法律。但行
    為後之法律有利於行為人者，適用最有利於行為人之法律。
    」之規定，係規範行為後法律變更所生新舊法律比較適用之
    準據法，於新法施行後，應適用新法第2 條第1 項之規定，
    為「從舊從輕」之比較（最高法院95年第8 次刑事庭會議決
    議意旨參照）。被告甲○○行為後，刑法第41條關於易科罰
    金折算標準之規定，業於94年2 月2 日修正公布，並自95年
    7 月1 日起施行。修正前刑法第41條規定：「犯最重本刑為
    5 年以下有期徒刑以下之刑之罪，而受6 個月以下有期徒刑
    或拘役之宣告，因身體、教育、職業、家庭之關係或其他正
    當事由，執行顯有困難者，得以（銀元）1 元以上（銀元）
    3 元以下折算1 日，易科罰金。但確因不執行所宣告之刑，
    難收矯正之效，或難以維持法秩序者，不在此限。併合處罰
    之數罪，均有前項情形，其應執行之刑逾6 月者，亦同。」
    ，並依罰金罰鍰提高標準條例第2 條規定，就易科罰金折算
    1 日之數額提高為100 倍。修正後刑法第41條規定：「犯最
    重本刑為5 年以下有期徒刑以下之刑之罪，而受6 個月以下
    有期徒刑或拘役之宣告者，得以新臺幣1000元、2000元或
    3000元折算1 日，易科罰金。但確因不執行所宣告之刑，難
    收矯正之效，或難以維持法秩序者，不在此限。前項規定於
    數罪併罰，其應執行之刑未逾6 月者，亦適用之。」，而罰
    金罰鍰提高標準條例第2 條有關易科罰金折算1 日之數額提
    高倍數規定，即不再適用。比較修正前後易科罰金之折算標
    準，以修正前刑法第41條規定對被告較為有利，應依刑法第
    2 條第1 項前段規定，一體適用修正前之刑法規定。
四、按刑法第321 條第1 項第1 款之夜間侵入住宅竊盜罪，其所
    謂「住宅」，乃指人類日常居住之場所而言，公寓亦屬之；
    至公寓樓下之「樓梯間」，雖僅供各住戶出入通行，然就公
    寓之整體而言，該樓梯間為該公寓之一部分，而與該公寓有
    密切不可分之關係，故於夜間侵入公寓樓下之樓梯間竊盜，
    難謂無同時妨害居住安全之情形，自應成立刑法第321 條第
    1 項第1 款於夜間侵入住宅竊盜罪，最高法院著有76年台上
    字第2972號判例。查被告竊取告訴人乙○○所有放置於公寓
    樓梯間之鞋子，因該樓梯間屬住宅之一部，是核被告所為係
    犯刑法第321 條第1 項第1 款之於夜間侵入住宅竊盜罪。爰
    審酌被告之素行、智識程度（高中畢業），其犯罪之動機、
    目的、手段，及所竊取財物之價值，暨被告犯後坦承犯行，
    態度尚稱良好等一切情狀，量處如主文所示之刑，並依修正
    前刑法第41條第1 項前段規定，諭知易科罰金之折算標準，
    以資懲儆。
據上論斷，應依刑事訴訟法第273 條之1 第1 項、第299 條第1
項前段，刑法第2 條第1 項前段、第321 條第1 項第1 款、修正
前刑法第41條第1 項前段，修正前罰金罰鍰提高標準條例第2 條
，判決如主文。
本案經檢察官張慶林到庭執行職務。
中    華    民    國    95    年    8     月    18    日
                  刑事第十二庭  法  官  吳幸娥
以上正本證明與原本無異
如不服本判決應於送達後10日內向本院提出上訴狀
                                書記官  洪惠玲
中    華    民    國    95    年    8     月    18    日
附錄本案論罪科刑法條全文：
中華民國刑法第321條
（加重竊盜罪）
犯竊盜罪而有左列情形之一者，處6 月以上、5 年以下有期徒刑
：
一  於夜間侵入住宅或有人居住之建築物、船艦或隱匿其內而犯
    之者。
二  毀越門扇、牆垣或其他安全設備而犯之者。
三  攜帶兇器而犯之者。
四  結夥三人以上而犯之者。
五  乘火災、水災或其他災害之際而犯之者。
六  在車站或埠頭而犯之者。
前項之未遂犯罰之。


司法院資訊處製作；財團法人民間司法改革基金會備份。
